【裁判字號】    98,易,3424
【裁判日期】    981111
【裁判案由】    毒品危害防制條例
【裁判全文】
臺灣臺中地方法院刑事判決              98年度易字第3424號
公  訴  人  臺灣臺中地方法院檢察署檢察官
被      告  甲○○
上列被告因違反毒品危害防制條例案件，經檢察官提起公訴（98
年度毒偵字第3455號），本院判決如下：
    主  文
甲○○施用第二級毒品，處有期徒刑陸月，如易科罰金，以新臺
幣壹仟元折算壹日。扣案之第二級毒品甲基安非他命（壹包，驗
餘淨重點肆肆捌公克），沒收銷燬之。
    事  實
一、甲○○前因施用毒品案件，經觀察、勒戒後，認有繼續施用
    毒品之傾向，經送強制戒治，於民國98年8 月20日執行完畢
    ，由臺灣臺中地方法院檢察署檢察官以98年度戒毒偵字第20
    8 號為不起訴處分確定。詎仍不知悛改，復基於施用第二級
    毒品之犯意，於98年9 月5 日23時許，在臺中縣大甲鎮清潔
    隊附近公園廁所內，以將毒品甲基安非他命置入玻璃球內點
    火燒烤吸食其煙之方式，施用第二級毒品甲基安非他命1 次
    。嗣於98年9 月6 日1 時許，在臺中縣外埔鄉六分村水頭巷
    景觀臺為警查獲，並扣得第二級毒品甲基安非他命（1 包，
    驗餘淨重3.448 公克），經採尿送驗，結果呈甲基安非他命
    陽性反應，始悉上情。
二、案經臺中縣警察局大甲分局報請臺灣臺中地方法院檢察署檢
    察官偵查起訴。
    理  由
一、按刑事訴訟法第159 條第1 項規定：「被告以外之人於審判
    外之言詞或書面陳述，除法律有規定者外，不得作為證據。
    」其立法意旨，乃在於確保被告之反對詰問權。同法第159
    條之5 第1 項規定：「被告以外之人於審判外之陳述，雖不
    符前4 條之規定（同法第159 條之1 至第159 條之4 ），而
    經當事人於審判程式同意作為證據，法院審酌該言詞陳述或
    書面陳述作成時之情況，認為適當者，亦得為證據。」同法
    條第2 項規定：「當事人、代理人或辯護人於法院調查證據
    時，知有刑事訴訟法第159 條第1 項不得為證據之情形，而
    未於言詞辯論終結前聲明異議者，視為有前項之同意。」其
    立法意旨，則在於確認當事人對於傳聞證據有處分權，得捨
    棄反對詰問之權利，同意傳聞證據可作為證據。惟因刑事訴
    訟制度尚非採澈底之當事人進行主義，乃又限制以法院認為
    適當者，始得為證據。因此，當事人同意或依法視為同意某
    項傳聞證據作為證據使用者，實質上即表示有反對詰問權之
    當事人已捨棄其權利，如法院認為適當者，不論該傳聞證據
    是否具備刑事訴訟法第159 條之1 至第159 條之4 所定情形
    ，均容許作為證據；換言之，當事人捨棄對原陳述人行使反
    對詰問權者，如法院認為適當，即容許該傳聞證據作為證據
    ，不以未具備刑事訴訟法第159 條之1 至第159 條之4 所定
    情形為前提（最高法院97年度臺上字第6162號判決意旨參照
    ）。查本判決後述引用各該被告以外之人於審判外之陳述（
    包含言詞及書面陳述），皆屬傳聞證據，惟檢察官及被告雖
    知上開證據資料為傳聞證據，但於本院審判期日中明確表示
    同意有證據能力，且迄至言詞辯論終結前亦未再聲明異議，
    本院審酌上開證據資料製作時之情況，尚無違法不當，且與
    本案均具有關連性，認後述所引用證據之證據能力均無疑義
    。
二、上揭事實，業經被告於本院坦白承認，並有檢驗呈「甲基安
    非他命陽性」之詮昕科技股份有限公司濫用藥物尿液檢驗報
    告1 紙在卷可稽，而扣案之第二級毒品甲基安非他命（1 包
    ，驗餘淨重3.448 公克），經送行政院衛生署草屯療養院鑑
    定，結果「檢出甲基安非他命」成分，屬第二級毒品，有該
    院草療鑑字第0980900139號鑑定書附卷可稽，足認被告自白
    與事實相符，應可採信。又其前因施用毒品案件，經觀察、
    勒戒後，認有繼續施用毒品之傾向，經送強制戒治，於98年
    8 月20日執行完畢，由臺灣臺中地方法院檢察署檢察官以98
    年度戒毒偵字第208 號為不起訴處分確定，有臺灣高等法院
    被告前案紀錄表在卷可參。本件事證明確，被告犯行，堪以
    認定。
三、核被告所為，係犯毒品危害防制條例第10條第2 項之施用第
    二級毒品罪。被告持有第二級毒品進而施用，其持有之低度
    行為，為施用之高度行為吸收，不另論罪。爰審酌被告前因
    施用毒品案件，經觀察、勒戒及強制戒治，於98年8 月20日
    執行完畢，仍未戒絕，於同年9 月5 日再度施用毒品甲基安
    非他命，顯見其一再沈溺於毒品，不能自拔，及犯後坦承犯
    行等一切情狀，量處如主文所示之刑，併宣示如易科罰金之
    折算標準。扣案之第二級毒品甲基安非他命（1 包，驗餘淨
    重3.448 公克），屬查獲之毒品，不問屬於犯人與否，依毒
    品危害防制條例第18條第1 項前段，宣告沒收銷燬之。
據上論斷，應依刑事訴訟法第284 條之1 、第299 條第1 項前段
，毒品危害防制條例第10條第2 項、第18條第1 項前段，刑法第
11條前段、第41條第1 項前段，判決如主文。
本案經檢察官陳永豐到庭執行職務
中    華    民    國    98    年    11    月    11    日
                  刑事第十二庭  法  官  柯志民
上正本證明與原本無異。
如不服本判決，應於收送達後10日內向本院提出上訴書狀（應敘
述具體理由並附繕本）。
上訴書狀如未敘述理由，應於上訴期間屆滿後20日內補提理由書
於本院。
                                書記官  賴亮蓉
中    華    民    國    98    年    11    月    11    日
附錄本案論罪科刑法條全文：
毒品危害防制條例第10條
施用第一級毒品者，處六月以上五年以下有期徒刑。
施用第二級毒品者，處三年以下有期徒刑。


司法院資訊處製作；財團法人民間司法改革基金會備份。
